# 关联公司代付的货款放在应付账款还是其他应付款

提问人：ppqqqqpp 时间：2016-01-10 17:15:23
母公司替子公司的货款、母公司和子公司的往来款都在其他应付款核算。审计是否需要把母公司替子公司的货款调整到应付账款？

回答人：chenyiwei
如果与第三方供货商之间的债务关系已经由母公司代为结清，变为与母公司之间的往来款项的，则建议放在其他应付款。